臺灣臺北地方法院民事裁定
111年度聲字第142號
聲  請  人  韓宏道  
上列當事人與相對人吳家豪、彭慧秋等間，聲請停止執行事件，
本院裁定如下：
    主  文
聲請駁回。
    理  由
一、聲請意旨略以：緣相對人吳家豪前執臺灣高等法院105年重
    上字699號判決為執行名義，聲請對聲請人名下之財產為強
    制執行，並經本院以108年司執字第136877號請求損害賠償
    強制執行事件受理(下稱系爭強制執行事件)。惟聲請人認相
    對人吳家豪應有未付清買賣價金尾款之情形，已依強制執行
    法第14條、第14條之1等規定，提起債務人異議之訴，並經
    本院以111年訴字第1225號債務人異議之訴事件受理。因系
    爭強制執行事件之執行程序倘不暫予停止，將造成聲請人不
    可回復之損害，是聲請人爰依強制執行法第18條之規定，聲
    請本院裁定系爭強制執行事件應予停止執行等語。
二、按執行名義成立後，如有消滅或妨礙債權人請求之事由發生
    ，債務人得於強制執行程序終結前，向執行法院對債權人提
    起異議之訴。如以裁判為執行名義時，其為異議原因之事實
    發生在前訴訟言詞辯論終結後者，亦得主張之。強制執行法
    第14條第1項定有明文。次按強制執行程序開始後，除法律
    另有規定外，不停止執行。有回復原狀之聲請，或提起再審
    或異議之訴，或對於和解為繼續審判之請求，或提起宣告調
    解無效之訴、撤銷調解之訴，或對於許可強制執行之裁定提
    起抗告時，法院因必要情形或依聲請定相當並確實之擔保，
    得為停止強制執行之裁定。強制執行法第18條第1項、第2項
    亦定有明文。惟按強制執行法第14條之有消滅或妨礙債權人
    請求之事由發生，即異議之訴之原因事實，必係基於實體法
    上之關係，如清償、提存、抵銷、免除、混同、成立和解、
    訴訟上和解以及消滅時效完成、債權讓與、債務承擔、解除
    條件成就等消滅債權人請求之事由及如同意展期清償、同意
    延緩履行、債務人為同時履行抗辯等妨礙債權人請求之事由
    ，該等事由足使執行名義之請求權一部或全部暫行使而被阻
    礙，此有臺灣高等法院108年上字第160號判決意旨足資參照
    。
三、經查，聲請人確已向本院提起債務人異議之訴，並經本院以
    111年訴字第1225號受理，此經本院職權調取前開案件卷宗
    查明無訛，應無疑義。然查，聲請人雖主張相對人吳家豪應
    有未付清兩造間買賣契約之尾款之情形，並據以聲請撤銷系
    爭強制執行事件之執行程序，惟聲請人與相對人吳家豪應已
    於兩造間之買賣契約及協議書中約定：「交屋日改以賣方完
    成法院撤封及塗銷民間林善基之抵押設定後一個半月內，產
    權過戶並完成交屋分算後，買方再撥付尾款2,500,000元予
    賣方」等語(見本院104年度重訴字第1228號案件卷宗第20頁
    )，應足認相對人吳家豪係於聲請人交付房屋後，方有給付
    兩造間買賣契約尾款之義務，是以，聲請人應難以吳家豪未
    付清兩造間買賣契約之尾款為由，主張系爭強制執行事件之
    執行名義有消滅或妨礙之事由發生，從而，聲請人依強制執
    行法第18條之規定，聲請本院裁定系爭強制執行事件應予停
    止執行等情，即難認為有理由，自應予駁回。
四、爰裁定如主文。　
中華民國111年3月7日
                   民事第二庭   法  官  陳雅瑩
以上正本係照原本作成。
如對本裁定抗告須於裁定送達後10日內向本院提出抗告狀，並繳
納抗告費新臺幣1,000元。
中華民國111年3月7日
                                書記官　鄭以忻